【裁判字號】    99,司財管,206
【裁判日期】    991227
【裁判案由】    指定遺產管理人
【裁判全文】
臺灣高雄地方法院民事裁定           99年度司財管字第206號
聲  請  人  高雄縣政府地方稅務局
法定代理人  林麗娟
上聲請人對被繼承人廖黃碖聲請指定遺產管理人事件，本院裁定
如下：
    主  文
選任李衍志律師為被繼承人廖黃碖（女，民國四年一月二十五日
生，身分證統一編號：Ｚ000000000號，民國九十年十
一月四日死亡）之遺產管理人。
程序費用新臺幣壹仟元由被繼承人之遺產負擔。
    理  由
一、本件聲請意旨略以：緣被繼承人廖黃碖（女，民國○ 年○ 月
    ○○日生，身分證統一編號：Ｚ000000000號）生前設籍高雄縣
    林園鄉○○村○○○路249 巷4 弄1 號，於90年11月4 日死
    亡，其各順序繼承人均已先其亡故，聲請人為處理稅捐相關
    事宜，狀請鈞院依法指定本件遺產管理人等語。
二、按「繼承開始時，繼承人之有無不明者，由親屬會議於1 個
    月內選定遺產管理人，並將繼承開始及選定遺產管理人之事
    由，向法院報明。」、「無親屬會議或親屬會議未於前條所
    定期限內選定遺產管理人者，利害關係人或檢察官，得聲請
    法院選任遺產管理人，並由法院依前項規定為公示催告。」
    ，民法第1177條、第1178條第2 項分別定有明文。
三、經查：
  (一)聲請人主張之前揭事實，業據其提出納稅義務人違章欠稅查
    復表、高雄縣地方稅務局94年至99年之地價稅課稅明細表、
    戶政連線戶籍資料、戶籍資料、財政部財稅資料中心家庭成
    員（三親等）資料查詢清單、本院家事庭98年6 月27日雄院
    高98團字第30834 號、繼承系統表、土地建物查詢資料等件
    為證，堪信為真實。
  (二)聲請人既為債權人，自應屬利害關係人無訛。又被繼承人之
    繼承人均已死亡，復查無其他合法繼承人存在，參以其親屬
    會議並未於死亡發生之日起1 個月內為其選定遺產管理人並
    呈報本院，是聲請人以利害關係人之地位，向本院聲請選任
    遺產管理人，自屬有據。
  (三)本院審酌：被繼承人廖黃碖前揭現存繼承人既均已死亡，其
    繼承人有無不明；而擔任遺產管理人，主要係彙整被繼承人
    之財產，踐行被繼承人債權、債務之確認，並作適法合理之
    分配，且於有繼承人承認繼承時或遺產分配後，尚有剩餘時
    ，將遺產移交繼承人或國庫，此須熟悉相關法律程序進行遺
    產處分，故選任具有專業經驗之律師應無不適，又本院自高
    雄律師公會願意擔任法院遺產管理人名單中徵詢後，李衍志
    律師願意管理及處理被繼承人後續之遺產問題，有電話紀錄
    1 紙附卷可稽，爰選任李衍志律師為本件遺產管理人。
四、依非訟事件法第157 條、第24條第1 項，裁定如主文。
五、如對本裁定抗告，須於裁定送達後10日之不變期間內，向本
    院提出抗告狀，並繳納抗告費新臺幣1,000 元。
中    華    民    國    99    年    12    月    27    日
                  家事法庭  司法事務官  任士慧

司法院資訊處製作；財團法人民間司法改革基金會備份。
